---
title: "Aufgabe 09"
author: "Gruppe 01"
date: "28 6 2020"
output: pdf_document
---

```{r setup, include=FALSE}
knitr::opts_chunk$set(echo = TRUE)
```

Laden Sie den Workspace yingtan_20_ueb9.Rdata sowie das Paket car.
Sie werden feststellen, dass der Workspace Variablen enthält, die denen gleichen, welche Sie in der letzen Sitzung erzeugt haben.
```{r}
library(tidyverse)
library(car)
load("data/yingtan_20_ueb9.Rdata")
```

## Aufgabe 20 Korrelation
Korrelation beschreibt die Richtung und Stärke des Zusammenspiels zweier kontinuierlicher Variablen.

a) Berechnen Sie - soweit möglich - geeignete Korrelationskoeffizienten für die austauschbaren Ca-Ionen (evtl. transformiert) mit sämtlichen Reliefgrößen.
(1 Punkt)
```{r}
# Variablen
Ca <- ljz$Ca_exch
elev <- ljz$yingtan_elevation
tri <- ljz$tri
tpi <- ljz$tpi
rough <- ljz$roughness
slope <- ljz$slope
aspect <- ljz$aspect
flowdir <- ljz$flowdir
convg2 <- ljz$CONVG2
sagawi <- ljz$SAGAWI

# Korrelationskoeffiezienten
cor(Ca, elev)
cor(Ca, tri)
cor(Ca, tpi)
cor(Ca, rough)
cor(Ca, slope)
cor(Ca, aspect)
cor(Ca, flowdir)
cor(Ca, convg2)
cor(Ca, sagawi)
```
Die Variable Ca wurde, obwohl sie nicht normalverteilt ist, nicht transformiert, da durch eine Transformierung keine wesentliche Annäherung an die Normalverteilung erreicht wurde. Die Korrelationskoeffizienten zeigen zu den meisten Reliefparametern keinen signifikanten Zusammenhang der austauschbaren Ca-Ionen zu den Reliefparametern. Zu der Demographie besteht ein leichter negativer Zusammenhang (-0,32) und zu der relativen Bodenfeuchte (SAGAWI) besteht ein leichter positiver Zusammenhang (0,32).

b) Erstellen Sie mit Hilfe der Methode scatterplotMatrix eine Scatterplot-Matrix mit den am besten korrelierenden Kovariablen. Stellen Sie die jeweiligen Histogramme in der Diagonalen dar. (1 Punkt)
```{r}
scatterplotMatrix(~Ca_exch + yingtan_elevation + SAGAWI,
                  data = ljz, 
                  diagonal = TRUE,)
```

c) Beurteilen Sie abschließend, welche Reliefparameter als potentielle Kovariablen für eine Modellierung in Frage kommen und welche sich eher nicht eignen. Begründen Sie ihre Einschätzung anhand der bisherigen Ergebnisse dieses Aufgabenblattes. (2 Punkte)

Da sich die Werte der austauschbaren Ca-Ionen kaum bezüglich ihrer räumlichen Distanz (bezogen auf ihre geographische Lage zueinander) kaum ähneln, eignen sich die Koordinaten nicht für eine potenzielle Modellierung. Es scheint einen leichten Zusammenhang zwischen den austauschbaren Ca-Ionen und dem Höhenmodell sowie der relativen Bodenfeuchte (SAGAWI) zu geben. Deshalb eignen sich diese beiden Parameter als Kovariablen für eine Modellierung.

Die Höhe steht in einer negativen Korrelation zur Zielvariablen. Je mehr die Höhe zunimmt, desto geringer ist der Gehalt an Ca_exch. Der Saga Wetness Index hingegen korreliert positiv mit der Zielvariable. Je stärker der Index, umso höher der Gehalt an Ca_exch. Der Konvergenz/ Divergenz Index ist steht ebenfalls in einer negativen Korrelation zur Zielvariable. Ebenfalls auffällig ist die Normalverteilung der Werte für SAGAWI & CONVG2.

## Aufgabe 21 Multiple Linear Regression

Mit dem Modell der Linearen Regression lassen sich Zielgrößen durch einen oder mehrere Einflussparameter abbilden:

Yi=β0+ β1 xi+ ...+ βn xn+ ε

Wesentliche Arbeitsschritte bei der multiplen linearen Regression sind die Auswahl geeigneter Kovariablen sowie die Überprüfung der Modellannahmen im Anschluss an die Modellierung.

a) Führen Sie eine Variablenauswahl durch. Nutzen Sie die Rückwärtselimination der step-Funktion und beginnen Sie mit den Einflussgrößen, für die Sie sich in Aufg. 20c) entschieden haben. (1 Punkt)
```{r}
model <- lm(Ca ~ elev + sagawi)
step(object = model,
     direction = "backward")
```

b) Wenden Sie die Methode summary auf das lm-Objekt aus Aufgabe a) an und beschreiben Sie in knappen Worten, wofür die dargestellten Statistiken stehen. Was sagen die Werte konkret aus? Notieren Sie das Bestimmtheitsmaß der resultierenden Regression. Aus welchen Kovariablen setzt sich das abschließende Regressionsmodell zusammen und sind diese signifikant? (2 Punkte)
```{r}
summary(model)
```
Call:
Der Call zeigt an, welche Kovariablen verwendet wurden. Wir haben den Ca_exch
mit elevation und SAGAWI korreliert.

Residuals:
Fehler zwischen Modellierung und tatsächlich beobachteten
Werten. Minimumwert, Maximumwert, median Wert und das erste und dritte Quartil der Fehler wurden ausgegeben.
Es beträgt der Interquartilabstand 12,357. Im Zusammenhang mit dem Maximalwert 76,5, könnte man annehmen, dass es besser wäre, wenn der Maximalwert geringer wäre.


Coefficients: 
Estimate beschreibt den zu verwendenden Faktor in unserer
Regressionsgleichung: f(x) = -11,2069 -0,4121(elevation) +3,4462*(SAGAWI)

Den Achenschnittpunkt mit der Y-Achse beschreibt intercept: -11,2069.
Der Wetness-Index ist stärker gewichtet als die elevation.

Std.-Error beschreibt die jeweilige Standartabweichung (hoch bei intercept). 

t-value gibt den Ergebnisswert des t-Testes an.

Pr-Wert ist zur Überprüfung der Nullhypothese. Das dazu zu verwendende
Signifikanzniveu wird durch die * angezeigt.

Der Residual Standard Error ist die Standartabweichung der Residuen. Hier wird auch die
Anzahl der Freiheitsgrade angegeben (332).

Die Werte multiple R-squard und adjusted R-squard geben die jeweiligen Werte für das
zentrierte und das unzentrierte R² an

c) Untersuchen Sie ihren Fit aus a) hinsichtlich
• fehlender Normalverteilung der Residuen
• Ausreißern und high-leverage points
• Heteroskedastizität
• nicht-linearer Regression.
Nennen Sie alle Annahmeverletzungen, die Sie finden können. BegründenSie ihre Auswahl. (4 Punkte)

```{r}
plot(model)
```

• fehlender Normalverteilung der Residuen
```{r}
# Residuen
res <- resid(model)

# Normalverteilung der Residuen
shapiro.test(res)
```
Der W-Wert ist mit 0,89 zwar dicht an 1, aber der p-Wert ist wesentlich kleiner 0,05. Die Residuen sind nicht normalverteilt.

• Ausreißern und high-leverage points
```{r}
# Verteilung der Residuen
hist(res)
boxplot(res)

# high-leverage points
leveragePlots(model = model)
outlierTest(model)
```
Werte > 20 werden als Ausreißer dargestellt. Die Werte 86 und 99 sind high leverage points.

• Heteroskedastizität
```{r}
# Breusch-Pragan Test
library(AER)
bptest(model)
```
Der p-Wert ist > 0,05, es liegt also eine Heteroskedastizität vor.

• nicht-linearer Regression.
```{r}
# nicht-lineare Regression
ceresPlots(model)
```
Die Funktionen der tatsächliche Werte und die der Residuen unterscheiden sich nur leicht. Außer im oberen Wertebereich des SAGAWI unterscheiden sich die Werte kaum.

d) Führen Sie nun eine Vorhersage mit dem generierten Regressionsmodell durch. Nutzen Sie das Objekt „terrain“ des geladenen Workspace als Ziel-Grid. Ermitteln Sie anschließend den RMSE dieser Methode, indem Sie eine LOO-Kreuzvalidierung durchführen. (2 Punkte)
```{r}
library(gstat)
variomodel <- variogram(Ca ~ elev + sagawi,
                        data = ljz,
                        cutoff = 2202,
                        width = 150)

m <- vgm(model = "Exp",
         cutoff = 2202)

fvariomodel <- fit.variogram(variomodel,
                             model = m,
                             fit.method = 7)

# Ordinary Kriging
interpol_Ca <- krige(Ca_exch ~ yingtan_elevation + SAGAWI,
                     ljz, 
                     terrain,
                     model = fvariomodel)

spplot(interpol_Ca)

# Koordinatensystem anpassen
proj4string(terrain) <- CRS("+proj=utm +zone=50 +ellps=WGS84 +datum=WGS84")
proj4string(ljz) <- proj4string(terrain)

#Leave-one-out-Cross-Validation
LOOCV <- gstat::krige.cv(Ca_exch ~ yingtan_elevation + SAGAWI,
                  ljz,
                  model = fvariomodel)

bubble(LOOCV, "residual")

# RMSE
rmse <- function(x,y) {
  sqrt(mean((x-y)^2))
}

rmse(x = LOOCV$var1.pred,
     y = LOOCV$observed)
```

